臺灣高等法院刑事判決　　　　　　　　96年度上訴字第2631號
上　訴　人
即　被　告　甲○○
指定辯護人　本院公設辯護人李廣澤
上列上訴人因毒品危害防制條例等案件，不服臺灣桃園地方法院
95年度訴字第2012號，中華民國96年4 月30日第一審判決（起訴
案號：臺灣桃園地方法院檢察署95年度偵字第14029 號），提起
上訴，本院判決如下：
    主  文
上訴駁回。
    事  實
一、甲○○前於民國95年5 月中旬某日，前往某真實姓名年籍不
    詳綽號「阿九」之成年友人位於桃園縣新屋交流道附近之住
    處聊天，因而結識某張姓成年男子，該2 人隨即當場詢問甲
    ○○是否願意前往大陸，並因其同意而再介紹某綽號「煌哥
    」之成年男子見面告知是去大陸帶東西回台，再將該物轉交
    予指定之人，且會因此取得新臺幣（下同）10萬元之報酬；
    嗣於95年5 月29日，甲○○依約先與某「孫哥」之成年男子
    見面，再由「孫哥」帶同至桃園縣中壢交流道附近等候綽號
    「王哥」之王金煌，王金煌此時即告知甲○○是去大陸帶毒
    品回來，並稱會負擔其往返大陸、臺灣之來回機票錢（約1
    萬元）及食宿等旅費（金額不詳），甲○○明知海洛因為毒
    品危害防制條例第2 條第2 項第1 款所定之第一級毒品，並
    知海洛因為行政院公告之甲項管制進出口物品，非經許可不
    得非法運輸，竟仍答應王金煌，而與王金煌、「煌哥」等人
    共同基於自大陸地區私運管制之第一級毒品海洛因進口之犯
    意聯絡，由王金煌立即開車載同甲○○前往臺灣桃園國際機
    場（下稱桃園機場），於當日一同搭乘澳門航空公司NX-615
    號班機前往澳門轉機至大陸地區珠海市，並住宿在夏灣之峻
    德會酒店，期間又與上開綽號「煌哥」之人見面；後於同年
    6 月6 日，王金煌與「煌哥」陪同甲○○去購買黑色休閒鞋
    1 雙（已扣案），翌日，「煌哥」即清楚告知係攜帶第一級
    毒品海洛因回台，甲○○為供己施用，亦要求王金煌代為購
    得1 包5 千元之海洛因，並隨同其他海洛因一同帶回臺灣，
    抵達後再行付款，王金煌即與「煌哥」共同將海洛因4 包藏
    入上開休閒鞋之鞋墊下方，而於同年月8 日，在澳門國際機
    場將該鞋交予甲○○，且告知內有海洛因，並交代抵達臺灣
    後，在機場內6 、7 、8 號柱子附近會有人前來接應並交付
    約定報酬，又為掩人耳目，王金煌與「煌哥」隨即搭乘澳門
    航空公司NX-616號班機先行飛抵桃園機場，甲○○則穿著該
    藏有海洛因之休閒鞋，搭乘同公司次一班即NX-518號班機飛
    抵桃園機場，而私運上開第一級毒品海洛因4 包之管制物品
    進入臺灣地區；然於當晚8 時20分許，甲○○在行李檢查台
    通關時，為警事先據報當場查獲，並扣得海洛因4 包（合計
    淨重114.85公克，無法完全析離之空包裝總重6. 4公克）暨
    該藏放海洛因之黑色休閒鞋（含鞋墊）1 雙，始查悉上情。
二、案經行政院海岸巡防署海洋巡防總局淡水海巡隊報請臺灣基
    隆地方法院檢察署呈請臺灣高等法院檢察署檢察長令轉臺灣
    桃園地方法院檢察署檢察官偵查起訴。
    理  由
壹、證據能力：
一、扣案之毒品等物：
    扣案之上開第一級毒品海洛因、黑色休閒鞋等物，均與本案
    事實具有自然的關聯性，並無證據證明係公務員違背法定程
    序或經偽造、變造所取得，是認上開扣案物均有證據能力。
二、上開毒品之鑑定書：
    按法院或檢察官得囑託醫院、學校或其他相當之機關、團體
    為鑑定，或審查他人之鑑定，並準用第203 條至第206 條之
    1 之規定（不包括第202 條囑託個人鑑定時應命鑑定人於鑑
    定前具結之規定），而鑑定之經過及其結果，應命鑑定人以
    言詞或書面報告，刑事訴訟法第208 條第1 項前段及第206
    條第1 項分別定有明文。查本件扣案之毒品，由檢察官指揮
    承辦員警送往法務部調查局鑑定，該機關長期受囑託鑑定刑
    事案件之毒品證物，以協助偵辦刑案，所為之鑑定，自具有
    相當之專業及可信度，且該機關之鑑定人員係依法令從事公
    務之人員，亦將鑑定經過及其結果（詳下述）詳細載明於鑑
    定書上，並無任何顯不可信之情況，參照上開刑事訴訟法明
    文暨同法第159 條之4 第1 款之規定，本案所引用該毒品鑑
    定書自有證據能力，均合先敘明。
貳、事實之認定：
一、上開事實，業據被告甲○○於原審及本院審理程序中自白無
    誤且互核大致相符（見原審卷第65、66、88及123 頁及本院
    96 年7月26日筆錄）；其明確供稱：伊知道扣案的黑色休閒
    鞋鞋墊下藏的是海洛因，當初張姓男子與「阿九」問伊要不
    要去大陸，伊當時有問去大陸幹嘛，他們都沒有回答，只說
    去找「煌哥」就知道要幹嘛，伊就說好，當天晚上張姓男子
    又載伊到基隆交流道的路邊去找「煌哥」，「煌哥」說去大
    陸帶東西回來，並說去之前就會知道帶什麼東西，只要回來
    時把東西交給他們自然會有人給錢，大約10萬元，出國那天
    伊由「孫哥」帶同到中壢交流道附近等「王哥」，後來「王
    哥」出現，問伊知不知道帶什麼東西回來，伊說不清楚，「
    『王哥』這時就告訴我是要帶毒品回來」，但沒有說是哪一
    種毒品，「王哥」說去大陸跟回來的機票錢、食宿旅費他們
    都會出，說完就開車載伊一起去機場，搭同班飛機前往大陸
    珠海市，在當地又見到「煌哥」，但不清楚他為何會去大陸
    ，回國前2 天「王哥」、「煌哥」陪伊去買鞋，買完之後回
    到飯店，隔一天「『煌哥』說帶的是一級毒品，我有問是否
    為海洛因，他們說對」，當時「王哥」都在場；坐飛機回台
    當天是「煌哥」把裝有毒品的鞋子交給伊，在快上飛機前「
    煌哥」在機場說毒品在鞋子裡面，並交代出境後在機場的6
    、7 、8 號柱子附近會有人來接應，並說最少會給10萬元，
    但他們沒有說是誰會來拿毒品，不過伊還沒有離開機場就被
    抓了；「『王哥』、『煌哥』搭我前一班飛機回台，也是澳
    門航空」；在大陸時伊有跟「王哥」、「煌哥」說自己也要
    買海洛因，大約是1包5, 000 元的量，由「王哥」、「煌哥
    」放在鞋子裡讓伊帶回來，等交毒品給接應的人時再付錢；
    「王哥」就是於本院到庭作證之證人王金煌等語。被告就如
    何答應以10萬元之報酬應王金煌等人之邀前往大陸攜帶毒品
    回臺、何時知道對方所託帶之物為第一級毒品海洛因、扣案
    之海洛因如何藏放在扣案之黑色休閒鞋鞋墊下方及如何與在
    臺灣接應之人碰面等節均供述甚詳，與被告警詢、偵訊中所
    述亦大致相符，且有明確之時空因果關聯，並有下述補強證
    據可佐：
  (一)被告於機場通關時為警查獲其所穿之黑色休閒鞋雙腳鞋墊下
    方各藏有2 包用塑膠袋包裹疑似海洛因之白色粉末（共4 包
    ），經法務部調查局鑑定結果：確實均含第一級（第6 項）
    毒品海洛因成分，合計淨重114.85公克，空包裝總重6.4 公
    克，純度47.82 ％，純質淨重54.92 公克，此有該局95年7
    月10日調科壹字第320003853 號鑑定通知書1 件在卷可稽（
    見臺灣桃園地方法院檢察署95年度偵字第14029 號卷第19頁
    ），另有扣案夾藏上述海洛因毒品之黑色休閒鞋（含鞋墊）
    1 雙暨毒品初步鑑驗報告單、台北關稅局扣押貨物收據及搜
    索筆錄、查獲照片等件足資證明；是被告私運入境之物為第
    一級毒品海洛因1 節已足堪認定。
  (二)被告於上述時間，與王金煌一同搭乘澳門航空公司NX-6 15
    號班機前往澳門轉機至大陸珠海市之事，業據證人王金煌於
    本院審理時到庭結證屬實，另有旅客入出境明細表（被告之
    英文姓名：「LIANG HSIN CHIANG」； 證人王金煌之英文姓
    名：「WANG CHIN HUANG」）、 該班機之艙單查詢資料、王
    金煌入出國日期證明書各1 件存卷為憑，另被告又於查獲當
    日搭乘澳門航空公司NX-518號班機抵台，此亦有上開搜索筆
    錄1 件在卷可查，是被告本次與王金煌一同搭機離開臺灣又
    於查獲當日自行搭機飛抵臺灣等節亦已明確。
  (三)被告自承扣案之4 包海洛因中，其中1 包係其向「王哥」、
    「煌哥」購買，欲供己施用1 事，經本次被告為警查獲後採
    尿結果，其尿液呈現鴉片類嗎啡陽性反應，此有卷附台灣檢
    驗科技股份有限公司濫用藥物尿液檢驗報告及其姓名代碼對
    照表（00000000號）各1 件可佐，足證被告確曾有施用海洛
    因之行為，故其所述攜帶其中1 包海洛因回台之目的係為供
    己施用等詞實有所據。
二、雖證人王金煌於原審審理中證稱：伊有與被告一同搭機前往
    大陸，是有一位孫先生坐伊白牌的計程車去八堵找被告，那
    是第一次與被告見面，被告知道伊另外有在跑單幫，所以說
    要去大陸看看，伊想說有人可以互相照應，所以答應與被告
    一同前往大陸，被告又叫伊代墊往返大陸的來回機票錢，說
    到機場會還錢，但在機場伊拿著被告的來回機票向被告要錢
    時，被告沒有說話，伊心裡很氣，但伊想去大陸時被告可能
    會給；伊與被告到大陸後，飯店的錢是各自負擔，一開始是
    住同一個飯店的同一個房間，但伊覺得被告行為怪怪的，被
    告上完旅館廁所，毛巾都會有血，且精神不濟，於是伊就搬
    到另一家飯店住，伊自己該分擔的房間費用就從預付的押金
    扣除，而預付的押金是一人先出一半，但當時伊不好意思跟
    被告要來回機票的錢，後來伊自己一個人先行回台，不知道
    被告何時回臺灣云云；對此：
  (一)證人王金煌所述替被告購買來回機票，被告始終未將機票錢
    拿給王金煌，且一開始是透過孫姓男子見到被告等節，均與
    被告上開所述完全相符，雖王金煌堅稱機票錢只是代墊，然
    王金煌與被告才剛認識、根本毫無交情可言，被告明明說好
    在機場要給機票錢，竟未依約給付，王金煌心裡非常生氣，
    但竟然還是願意同機前往大陸，以圖互相照應？而被告連來
    回機票錢都不願支付，卻願意支付金額未必較少（約1 週左
    右）之旅館房間押金，王金煌此時竟還不好意思向被告索討
    機票錢？王金煌此等所述，均顯然有違常情，其證詞極為可
    疑。
  (二)王金煌自稱其在發現被告行為怪異後，就已搬離與被告同住
    之旅館，而搬至另一家飯店去住，在臺灣時其有替自己跟被
    告購買回程機票，但沒有確定時間，其不知道被告何時回來
    云云（96年4 月19日之證詞）；而被告在王金煌尚未因本案
    初次到庭作證前，即已清楚供稱：「王哥」是搭同日澳門航
    空的前一班飛機回台，但其不知道詳細之班機號碼等語甚詳
    （見原審卷第66頁第18、19行之96年1 月29日準備程序筆錄
    ），經原審向該航空公司查詢，因而查知被告於95年6月8日
    所搭乘之NX-518號班機之前一班自澳門飛抵桃園機場之班機
    為NX-616號班機，而該班機之旅客名單中，確實有一位 「
    WANG CHIN HUANG」（見原審卷第95、101頁），此與上開王
    金煌出境時登錄之英文姓名相符，且王金煌確實在當日入境
    臺灣，此有本院卷附之澳門航空股份有限公司台灣分公司函
    暨所附之旅客英文名單、上開旅客入出境明細表、王金煌之
    入出國日期證明書等件在卷可稽，此已足證被告所供稱「王
    哥」王金煌返國之日期與班機時間均係事實，若確如王金煌
    所述，其早已搬離被告所住之飯店，以其對被告行為怪異之
    警覺與迴避心態，當不可能告知被告其回國日期與班機，而
    王金煌與被告之回程機票又尚未劃位確認回程時間，其2 人
    又如何能如此巧合地同日從澳門機場搭乘同航空公司前後班
    飛機返回台灣？此一重大違背經驗與論理法則之處，已足堪
    認定上開王金煌關於先行搬離被告所住飯店，不知被告何時
    回臺灣之證詞顯然並非事實，被告關於「王哥」王金煌事先
    即已同意支付其來回機票錢，最後一天是一同前往機場搭乘
    澳門航空公司前後班之班機飛抵臺灣等詞方屬可信。
  (三)參酌被告所述返台當天，王金煌在機場與「煌哥」一同將扣
    案藏有海洛因之休閒鞋交給被告，並由「煌哥」告知內有海
    洛因等節，而王金煌竟又在與被告同機前往大陸、在大陸期
    間共同居住、回台當日又一同前往機場之情況下，未與被告
    同機返台，反而搭乘被告前一班飛機，則王金煌顯有因為交
    付毒品予被告，為避免與被告搭乘同一班飛機，在被告遭查
    獲時為被告所供出而立被逮捕，因而為掩人耳目，先行搭機
    返台之動機與必要；另依被告所述就是王金煌告知其要去大
    陸帶毒品回來，也是王金煌與「煌哥」一同交付藏有海洛因
    之扣案休閒鞋，告知其回台後到機場何處找人接應等節，則
    王金煌顯然參與被告此次攜帶毒品回台之事甚深，且為居間
    策劃、安排與執行之人，其面對運輸第一級毒品死刑、無期
    徒刑之罪之追訴，當然有其為己隱瞞實情、捏造證詞之動機
    ，況王金煌就其不知被告何時回台一事，顯然證述不實，此
    已如前所述，則當不能以其在原審中之證詞業經具結擔保所
    述實在，即遽認被告所述僅係為求自己減刑而不可採；是綜
    合被告歷次大致相符之所述、證人王金煌各該可信與不可信
    之證詞、卷附其他積極證據暨一般論理與經驗法則，已足認
    被告所述關於王金煌及「煌哥」等人與其一同參與此案，且
    係由該等之人邀約前往大陸、告知攜帶毒品回台可換取10萬
    元報酬並交付藏有扣案毒品之休閒鞋等節均係實情。
三、綜上，上開各節證據方法，已足認被告之任意性自白有足夠
    之補強證據可佐，其自白與王金煌等人一同參與此次運輸扣
    案毒品回台之情確與事實相符而可採信；本案事證明確，被
    告犯行堪予認定，自應依法論罪科刑。
參、法律適用：
一、按修正後刑法第2 條第1 項暨第35條之規定，係規範行為後
    法律變更所生新舊法比較適用之準據法暨刑之重輕之基本原
    則，於新法施行後，應適用新法第2 條第1 項及第35條之規
    定；比較新舊法時，亦應就罪刑有關之共犯、未遂犯、想像
    競合犯、牽連犯、連續犯、結合犯，以及累犯加重、自首減
    輕暨其他法定加減原因（如身分加減）與加減例等一切情形
    ，綜其全部罪刑之結果而為比較並整體適用，不能割裂而分
    別適用有利益之條文（最高法院95年第8 次刑庭會議決議及
    27上字第2615號判例參照）。
二、查被告行為後，下述各該法律均有修正之處：
  (一)罰金刑之計算單位及處罰部分：
    刑法第33條第5 款業於94年2 月2 日修正公布，並自95年7
    月1 日起施行；修正前刑法第33條第5 款規定「罰金：1 元
    以上。」再依罰金罰鍰提高標準條例第1 條提高10倍為銀元
    10元即新臺幣30元以上；修正後刑法第33條第5 款規定「罰
    金：新臺幣1,000 元以上，以百元計算之。」。另95年6 月
    14日修正公布刑法施行法第1 條之1 規定：「中華民國94年
    1 月7 日刑法修正施行後，刑法分則編所定罰金之貨幣單位
    為新臺幣。94年1 月7 日刑法修正時，刑法分則編未修正之
    條文定有罰金者，自94年1 月7 日刑法修正施行後，就其所
    定數額提高為30倍。但72年6 月26日至94年1 月7 日新增或
    修正之條文，就其所定數額提高為3 倍。」現行刑法中，有
    關於罰金刑之計算單位及處罰之規定已有修正，自屬刑法第
    2 條所稱之法律變更。
  (二)共同正犯部分：
    刑法第28條共同正犯之規定，業已於94年1 月7 日修正，並
    於94年2 月2 日公布，95年7 月1 日施行；該條將由2 人以
    上共同「實施」犯罪之行為，修正為共同「實行」犯罪之行
    為，排除預備犯及陰謀犯之處罰。
  (三)死刑及無期徒刑之減輕部分：
    刑法第64條第2 項就死刑減輕之規定，原規定「死刑減輕者
    ，為無期徒刑，或為15年以下12年以上有期徒刑」，修正為
    「死刑減輕者，為無期徒刑」；第65條第2 項就無期徒刑減
    輕之規定，原規定「無期徒刑減輕者，為7 年以上有期徒刑
    」，修正為「無期徒刑減輕者，為20年以下15年以上有期徒
    刑」，此均屬法律變更（至於死刑及無期徒刑不得加重之部
    分均未修正）。
三、比較前述各該新舊法變更之結果，私運管制物品進口罪及運
    輸第一級毒品罪之併科罰金部分，罰金刑之最低度限制業已
    提高至新臺幣1,000 元，較被告行為時之新臺幣30元不利；
    又死刑及無期徒刑減輕之部分，亦係修正前之規定對被告有
    利；是綜合比較此部分變更結果且整體適用法律，應依修正
    後刑法第2 條第1 項前段規定，適用上開(一)、(三)所述之行為
    時法律。另刑法第28條共同正犯之規定雖亦有上述(二)之修正
    ，然被告所為，無論依修正前或後之規定，與王金煌等人均
    係共同正犯（詳下述），新舊法之修正內容，對被告並無「
    有利或不利」之影響，即無比較適用之問題，此並非刑法第
    2 條所稱之「法律變更」，應逕行適用裁判時之新法；至於
    修正後刑法第55條關於想像競合之規定並無變更，但書關於
    想像競合科刑之限制，為法理之明文化，非屬法律變更（最
    高法院95年度台上字第5589、5599、5669號等判決意旨參照
    ）；均併予說明。
四、按海洛因屬毒品危害防制條例第2 條第2 項第1 款所定之第
    一級毒品，亦為行政院依懲治走私條例合法授權公告「管制
    物品項目及其數額」之甲項管制進出口物品；且按懲治走私
    條例第12條另特別規定：「自大陸地區私運物品進入臺灣地
    區，或自臺灣地區私運物品前往大陸地區者，以私運物品進
    口、出口論，適用本條例規定處斷」；被告明知王金煌等人
    所託帶之物為第一級毒品海洛因，且確知穿著入境之休閒鞋
    鞋墊下方藏有4 包海洛因（3 包為替王金煌等人所帶、1 包
    為供己施用所帶），而仍為求取得10萬元之報酬決意穿著該
    休閒鞋飛抵臺灣以私運該等海洛因入境，核其所為，係犯毒
    品危害防制條例第4 條第1 項之運輸第一級毒品罪及懲治走
    私條例第2 條第1 項之私運管制物品進口罪（查懲治走私條
    例第2 條規定於95年5 月30日固經修正公布，並於95年7 月
    1 日施行，惟此次修正係刪除該條第2 項之常業走私罪，原
    第1 項條文並未更動，故此部分不生新舊法比較之問題，附
    此敘明）。被告持有毒品之低度行為，應為運輸毒品之高度
    行為所吸收，不另論罪；且既已不另論處持有之罪，當無毒
    品危害防制條例第11條第4 項持有達淨重5 公克以上之海洛
    因加重其刑至二分之一之適用餘地。又被告與王金煌、真實
    姓名、年籍不詳之「煌哥」、「阿九」、張姓男子、「孫哥
    」之成年男子，各有如事實欄所述之犯意聯絡及行為分擔，
    均為共同正犯（檢察官所指某「邱董」之人，此部分尚無足
    夠之積極證據可資證明該人亦為共同正犯，僅併此指明）。
    再被告以一私運行為，觸犯上述2 者保護法益不同之罪名，
    屬想像競合犯，應依刑法第55條之規定，從一重之運輸第一
    級毒品罪處斷。
五、查被告此次所運輸入境之第一級毒品海洛因合計淨重114.85
    公克，純質淨重54.92 公克，均已如前所述，其運輸之毒品
    重量非鉅，且已及時查獲而未流入市面，故未造成更嚴重之
    毒害；此次或因年紀尚輕，思慮不周，僅因家中急需用錢即
    受誘於10萬元之報酬而承諾替王金煌等人運輸毒品，所為雖
    顯係不法，但犯後於警詢、偵訊、審理程序中均始終坦承犯
    行，除就自己參與之情節供述甚詳且實屬可信外，亦就王金
    煌、「煌哥」等共犯參與之細節有所指述，經調查後亦認該
    等所述均係事實，足認被告僅係單純受王金煌、「煌哥」等
    人之指示充作運毒之「交通」，並非此次籌畫運毒事宜之主
    謀，王金煌雖未經檢察官起訴，但其參與情節已經大致明確
    ，足供檢察官日後續為查明並追究刑責（此部分應由檢察官
    另行簽分偵辦），被告此舉，不僅縮短、順暢調查證據程序
    ，亦有助檢察官更深入查緝運輸毒品集團，減少社會之危害
    ，是對被告即使宣告法定最低刑度之無期徒刑，猶嫌過重，
    自有「情輕法重」之憾，依據司法院大法官會議釋字第263
    號解釋之意旨，並依被告客觀之犯行與主觀之惡性2 者加以
    考量，被告所為已屬犯罪之情狀可憫恕者，且對其處以有期
    徒刑，已可達社會防衛之目的，爰適用修正後刑法第59條之
    規定酌量減輕其刑，如此量刑，始符合憲法比例原則（另參
    見最高法院95年度台上字第788 號判決意旨；且該條雖經修
    正，然僅係法院就刑之酌減審認標準見解明文化，非屬法律
    之變更，此亦有最高法院上開刑事庭會議決議可參）。
六、原審爰審酌被告貪圖不法利益而承諾替王金煌等人運輸海洛
    因入境，其所為直接造成毒品流通及毒害蔓延之危害可能性
    ，然終究該等扣案毒品因及時查獲而未流出市面，且被告犯
    後始終坦承犯行並清楚交代該運毒集團分工細節，足見其犯
    後顯有悔悟，態度良好，再參酌公訴檢察官亦當庭請求對被
    告從輕量刑，暨其素行、生活狀況、犯罪之動機、目的、手
    段、查獲毒品之重量、純度等一切情狀，另說明(一)扣案之上
    開毒品海洛因4 包，係查獲之第一級毒品海洛因，不問是否
    屬於被告所有，均應依毒品危害防制條例第18條第1 項前段
    規定，諭知沒收銷燬之。(二)包裝該等毒品之外包裝袋部分，
    雖有鑑定機關將毒品及分裝袋分別予以秤重，然其倒取、刮
    除等動作，難免仍會造成細微毒品之殘留，性質上顯不能完
    全析離，此見諸法務部調查局曾就該局鑑定之情形說明：「
    本局鑑驗毒品秤重主要係以傾倒，必要時亦會輔以刮杓刮取
    之方式，儘可能將原送驗包裝袋內毒品與包裝袋分離後各別
    秤重，所得之毒品重量稱為『淨重』，包裝袋重量則以『空
    包裝重』稱之，然無論依上述何種方式分離，原送驗包裝袋
    內均仍會有微量毒品成分殘留」等語（該局93年11月16日調
    科壹字第09362396550 號函可參）即知，是該等包裝袋與毒
    品均無法完全析離之，均應依毒品危害防制條例第18條第1
    項前段併諭知沒收銷燬。(三)扣案之黑色休閒鞋（含鞋墊）1
    雙，為被告所有供其運輸本件扣案之海洛因所用之物，此業
    據被告供述甚詳，自應依毒品危害防制條例第19條第1 項前
    段之規定，宣告沒收。(四)被告尚未獲取之10萬元報酬，屬未
    曾實際取得之利益，自無庸對之宣告沒收。另按毒品危害防
    制條例第19條第1 項前段所示「供犯罪所用或因犯罪所得之
    財物，均沒收之」，必以與犯該條所示之罪（含第4 條）有
    直接關連者為限，方應依該條沒收之。本件被告往返臺灣、
    大陸之來回機票費用1 萬元及金額不詳之食宿旅費，前者業
    經用以購買來回機票，作為往返之交通憑證，後者亦係前往
    大陸之必要旅行支出，均與被告此次運輸毒品犯行無直接之
    關連，亦非屬被告犯罪所得之財物，故均不予以宣告沒收。
    適用毒品危害防制條例第4條第1項、第18條第1項前段、第1
    9條第1項前段，懲治走私條例第2條第1項、第11條，修正後
    刑法第11條、第2條第1項前段、第28條、第55條、第59條，
    判決甲○○共同運輸第一級毒品，處有期徒刑拾貳年。扣案
    之第一級毒品海洛因肆包（合計淨重壹佰壹拾肆點捌伍公克
    ，空包裝總重陸點肆公克），均沒收銷燬；扣案之黑色休閒
    鞋（含鞋墊）壹雙，沒收之。其認事用法，核無違誤。上訴
    意旨，仍執陳詞，指摘原判決不當，為無理由，應予駁回。
據上論斷，應依刑事訴訟法第368 條，判決如主文。
本案經檢察官郭啟東到庭執行職務。
中　　華　　民　　國　　96　　年　　8 　　月　　9 　　日
　　　　　　　　　刑事第八庭審判長法　官  鄭文肅
  　　　　　　　　　　　　　　    法　官  蔡光治
　　　　　 　 　　　　　　　　　　法　官  陳貽男
以上正本證明與原本無異。
如不服本判決，應於收受送達後十日內向本院提出上訴書狀，其
未敘述上訴之理由者並得於提起上訴後十日內向本院補提理由書
（均須按他造當事人之人數附繕本）。
                                  書記官  王泰元
中　　華　　民　　國　　96　　年　　8 　　月　　9 　　日
附錄：本案論罪科刑法條全文
懲治走私條例第2條
私運管制物品進口、出口逾公告數額者，處 7 年以下有期徒刑，
得併科新臺幣3 百萬元以下罰金。
前項之未遂犯罰之。
第 1 項所稱管制物品及其數額，由行政院公告之。
毒品危害防制條例第4條
製造、運輸、販賣第一級毒品者，處死刑或無期徒刑；處無期徒
刑者，得併科新臺幣1 千萬元以下罰金。
製造、運輸、販賣第二級毒品者，處無期徒刑或7 年以上有期徒
刑，得併科新臺幣7 百萬元以下罰金。
製造、運輸、販賣第三級毒品者，處5 年以上有期徒刑，得併科
新臺幣5 百萬元以下罰金。
製造、運輸、販賣第四級毒品者，處3 年以上10年以下有期徒刑
，得併科新臺幣3 百萬元以下罰金。
製造、運輸、販賣專供製造或施用毒品之器具者，處1 年以上7
年以下有期徒刑，得併科新臺幣1百萬元以下罰金。
前五項之未遂犯罰之。
